臺灣高雄地方法院刑事判決　　　　　　　　　　　　　九十年度易字第一八一一號
　　公　訴　人　臺灣高雄地方法院檢察署檢察官
　　被　　　告　甲○○
右列被告因毒品危害防制條例案件，經檢察官提起公訴（九十年度毒偵緝字第二十號
），本院判決如左：
    主  文
甲○○施用第二級毒品，累犯，處有期徒刑伍月，如易科罰金，以百元折算壹日。
    事  實
一、甲○○曾於民國（下同）八十三年間因違反肅清煙毒條例案件，經本院以八十三
    年訴字一九三九號判決判處有期徒刑三年一月確定，並因接續執行，刑期於八十
    四年五月五日起算，同年十二月十五日假釋付保護管束出獄，所餘刑期於八十七
    年五月七日期滿，期間未經撤銷假釋，其未執行之刑，以已執行論。嗣於八十六
    年間又因施用毒品案件，經本院於八十七年四月三十日，以八十七年易字第二０
    一三號判決判處有期徒刑六月，其不服提起上訴，因毒品危害防制條例頒佈施行
    ，經台灣高等法院高雄分院裁定送觀察勒戒後，認有繼續施用毒品傾向，再經該
    院裁定令入戒治處所施以強制戒治，嗣因停止戒治付保護管束執行期滿，該院於
    八十九年一月二十七日以八十七年度上易字第一五五一號（起訴書誤載為八十七
    年度上易字第一五五號）判決免刑確定；詎猶不知悔改，明知安非他命業經公告
    列為毒品危害防制條例第二條第二項之第二級毒品，不得非法持有、施用，竟基
    於施用第二級毒品之犯意，於八十九年五月三十日下午四時十五分回溯二十四小
    時內之某時，在不詳處所，施用第二級毒品安非他命一次。嗣經高雄縣警察局鳳
    山分局忠孝派出所通知，於八十九年五月三十日下午四時十五分前往該所採尿送
    驗，始知上情。
二、案經高雄縣警察局林園分局移請台灣高雄地方法院檢察署檢察官偵查起訴。
    理  由
一、訊據被告甲○○矢口否認有何施用第二級毒品安非他命之犯行，辯稱：伊自前次
    戒治期滿即未吸食安非他命，不清楚驗尿為何呈陽性反應云云。經查：被告上開
    為警採集之尿液檢體，經送請私立長榮管理學院（下稱長榮管理學院）檢驗結果
    ，認甲基安非他命呈陽性反應，有長榮管理學院八十九年六月十二日陽性報告一
    紙附卷可稽，另由上開檢驗報告所示，檢驗方法之確認步驟係採用ＧＣ／ＭＳ氣
    相層析／質譜儀法檢驗，依該方式進行藥物及其代謝物之定性及定量分析，判斷
    上有如指紋之鑑定，幾乎不會有偽陽性反應發生等情，業經行政院國軍退除役官
    兵輔導委員會台北榮民醫院八十三年四月七日以（八三）北總內字第０三０五九
    號號函示明確；再者，甲基安非他命經口服投與後，約百分之七十於二十四小時
    內可自尿液中排出，又其尿液內含甲基安非他命成分之檢出，與投與甲基安非他
    命的量、個人體質、檢驗儀器之精密度有關，通常採尿化驗是否呈陽性反應，應
    以投與後二十四小時內所採者為宜，此亦有行政院生署藥物食品檢驗局（80 ）
    藥檢醫字第四五二九號函可查，綜上足徵被告確有於八十九年五月三十日下午四
    時十五分回溯二十四小時內某時，施用安非他命無訛，另被告曾於八十六年間因
    施用毒品案件，經本院於八十七年四月三十日，以八十七年易字第二０一三號判
    決判處有期徒刑六月，被告不服提起上訴，因毒品危害防制條例頒佈施行，經台
    灣高等法院高雄分院裁定送觀察勒戒後，認有繼續施用毒品傾向，再經該院裁定
    令入戒治處所施以強制戒治，嗣因停止戒治付保護管束執行期滿，該院於八十九
    年一月二十七日以八十七年度上易字第一五五一號判決免刑確定等情，有八十七
    年度上易字第一五五一號判決、本院院內被告索引卡紀錄表、台灣高等法院被告
    全國前案紀錄表及台灣高雄地方法院檢察署刑案資料查註紀錄表各一紙附卷可參
    ，並經本院調閱上開八十七年度上易字第一五五一號相關案卷審認無訛，從而被
    告於免刑判決後，五年內再犯施用毒品罪事證明確，其上開犯行洵堪認定。
二、查安非他命屬毒品危害防制條例第二條第二項所稱之第二級毒品，不得持有、施
    用。次按犯毒品危害防制條例第十條施用第二級毒品之罪者，檢察官應先將被告
    送勒戒處所觀察、勒戒，經觀察、勒戒後，認有繼續施用毒品傾向者，由檢察官
    聲請法院裁定令入戒治處所施以強制戒治，其期間為一年，經強制戒治期滿或交
    付保護管束期滿，應由檢察官為不起訴處分之裁定。依此為不起訴處分後，五年
    內再犯第十條施用第一級、第二級毒品之罪者，則不適用前開不起訴處分之規定
    ，而應依一般刑事訴訟程序予以起訴論罪科刑，又毒品危害防制條例修正施行前
    繫屬之案件，審判中，由法院依修正後規定處理之，依修正後應為不起訴處分者
    ，法院應為免刑之判決；此觀諸毒品危害防制條例第二十條第一項、第二項後段
    、第二十三條、第三十五條第三款規定自明。本件被告於毒品危害防制條例施行
    前，因施用毒品案件係屬於法院，經依修正後之毒品危害防制條例規定將其送往
    勒戒處所觀察、勒戒後，認有繼續施用毒品之傾向，再經裁定令入強制戒治處所
    施以強制戒治，嗣因戒治期滿，經本院判決免刑確定後，五年內再犯本案之施用
    毒品罪，核其所為，係犯毒品危害防制條例第十條第二項之施用第二級毒品罪。
    又其施用第二級毒品前後持有該毒品之低度行為，應分別被其施用之高度行為所
    吸收，不另論罪。另被告曾於八十三年間因違反肅清煙毒條例案件，經本院以八
    十三年訴字一九三九號判決判處有期徒刑三年一月確定，並因接續執行，刑期於
    八十四年五月五日起算，同年十二月十五日假釋付保護管束出獄，所餘刑期於八
    十七年五月七日期滿，期間未經撤銷假釋，其未執行之刑，以已執行論。有上開
    本院院內被告索引卡紀錄表、臺灣高等法院被告全國前案紀錄表及臺灣高雄地方
    法院檢察署刑案資料查註紀錄表各一件在卷可稽，其於五年之內，再犯本件最重
    本刑為有期徒刑以上之罪，為累犯，應依刑法第四十七條之規定加重其刑。爰審
    酌被告前有施用毒品之不良素行，歷經觀察、勒戒及強制戒治程序後，仍未能徹
    底戒絕毒品，顯見意志不堅，並無悔改之意，有失政府制定毒品危害防制條例之
    立法美意，且犯後猶飾詞圖卸，態度不佳，本不宜寬貸，惟念其犯罪係戕害自身
    健康，尚未害及他人，所犯情節非重等一切情狀，量處如主文所示之刑，並諭知
    易科罰金之折算標準。
三、至移送併辦部分（臺灣高雄地方法院檢察署九十年度毒偵字第四二二九號），公
    訴人認被告於九十年八月十二日下午八時三十分許，在高雄縣林園鄉○○村○○
    路五十一號二樓，為警查獲時所採集之尿液經送驗結果，甲基安非他命呈陽性反
    應，故涉有施用第二級毒品安非他命犯嫌。惟連續犯須所為之數構成要件相同犯
    行，係出於同一概括之犯意始能成立，而上開併辦部分之犯罪時間與前揭論罪科
    刑部分之犯罪時間，相隔逾一年三個月之久，已難認被告於犯罪之初，主觀上有
    何概括犯意，且被告另於九十年一月三日經通緝到案所採集之尿液，經送請台灣
    檢驗科技股份有限公司檢驗結果，甲基安非他命呈陰性反應，顯示其未有施用第
    二級毒品安非他命等情，有該公司九十年一月十一日報告編號ＫＺ000000
    000000號濫用藥物尿液檢驗報告一紙附卷可稽，亦佐公訴人認被告於該段
    期間內有連續施用第二級毒品安非他命之犯行，容有誤會，既併辦部分與前開有
    罪部分無連續犯之裁判上一罪關係，是此部分非本院所得併予審理，爰退請公訴
    人另行辦理。
據上論斷，應依刑事訴訟法第二百九十九條第一項前段，毒品危害防制條例第十條第
二項、第二十三條第二項，刑法第十一條、第四十七條、第四十一條第一項，罰金罰
緩提高標準條例第二條，判決如主文。
中      華      民      國      九十一  年    二      月    二十七    日
                                  臺灣高雄地方法院刑事庭
                                      審判長法官  黃三友
                                            法官  吳宏榮
                                            法官  黃宗揚
右正本證明與原本無異。
如不服本判決，應於判決送達後十日內，向本院提出上訴狀。
                                          書記官  陳掌珠
中      華      民      國      九十一  年    二      月    二十七    日
附錄本案判決論罪科刑法條：
毒品危害防制條例第十條：
施用第一級毒品者，處六月以上五年以下有期徒刑。
施用第二級毒品者，處三年以下有期徒刑。
